【裁判字號】    90,訴,408
【裁判日期】    901219
【裁判案由】    毒品危害防制條例
【裁判全文】
臺灣士林地方法院刑事判決                            九十年度訴字第四八號
    公  訴  人  臺灣士林地方法院檢察署檢察官
    被      告  甲○○
右列被告因違反毒品危害防制條例案件，茲經檢察官提起公訴（九十年度毒偵緝字第
八八號），本院判決如左：
    主  文
甲○○連續施用第一級毒品，處有期徒刑柒月。又連續施用第二級毒品，處有期徒刑
伍月。應執行有期徒刑拾月。
扣案之安非他命貳包（驗餘淨重陸點壹壹參、零點肆柒克）、海洛因壹包（純質淨重
零點柒捌克）、玻璃吸食器（殘留安非他命結晶）壹個均沒收銷燬之。
    事  實
一、甲○○前因施用第一、二級毒品案件，經台灣台北地方法院以八十八年度毒聲字
    第二四二九號裁定送觀察、勒戒後，認無繼續施用毒品之傾向，由台灣台北地方
    法院檢察署檢察官於民國八十九年一月十九日以八十九年度毒偵緝字第二二、二
    五、二六號不起訴處分確定。嗣又基於概括犯意，（一）、自八十九年九月十八
    日下午一時許為警採尿以前四日內之某時間起至九十年一月八日晚間九時許止，
    連續多次在台北市○○區○○路十一號住處，以摻入香菸內吸食之方式，施用第
    一級毒品海洛因。（二）、自八十九年九月十八日下午一時許為警採尿以前九十
    六小時內之某時間起至九十年五月十（或十一）日止，連續多次在上址住處，以
    玻璃球吸食器施用第二級毒品安非他命。嗣（一）、於八十九年九月十八日在上
    址住處為警查獲，並扣得第二級毒品安非他命乙包（驗餘淨重六．一一三克），
    且其尿液呈甲基安非他命及嗎啡陽性反應。（二）、於九十年一月九日在上址為
    警查獲，並扣得第一級毒品海洛因乙包（純質淨重０．七八公克）、第二級毒品
    安非他命乙包（驗餘０．四七公克）、玻璃球吸食器（殘留安非他命結晶）乙個
    ，且其尿液呈甲基安非他命及嗎啡陽性反應。（三）、於九十年五月十一日在台
    北市○○區○○街五二五巷口為警緝獲，且其尿液呈安非他命陽性反應。嗣經本
    院於八十九年十二月十一日以八十九年度毒聲字第二二三五號將甲○○裁定送觀
    察、勒戒後，認有繼續施用毒品之傾向，並於九十年六月十三日以九十年度毒聲
    字第八一八號裁定令其入戒治處所施以強制戒治。
二、案經台北市政府警察局北投分局移送台灣士林地方法院檢察署檢察官偵查起訴。
    理  由
一、訊據被告甲○○除辯稱其係一起燃燒施用毒品海洛因與安非他命外，對右揭事實
    均坦承不諱。經查，被告於右揭時地施用第一、二級毒品之事實，業據被告自白
    不諱，並有台北市立療養院八十九年十月二日、九十年二月六日、九十年五月二
    十二日尿液檢驗報告、法務部調查局八十九年十一月十六日、九十年三月二十一
    日檢驗通知書、憲兵司令部八十九年十月四日、九十年六月二十一日鑑驗通知書
    、台北市政府警察局九十年三月二十一日鑑驗通知書、台灣尖端先進生技醫學股
    份有限公司九十年五月十八日濫用藥物檢驗報告附卷可稽。又被告前因施用第一
    、二級毒品，經台灣台北地方法院以八十八年度毒聲字第二四二九號裁定送觀察
    、勒戒後，認無繼續施用毒品之傾向，由台灣台北地方法院檢察署檢察官於八十
    九年一月十九日以八十九年度毒偵緝字第二二、二五、二六號不起訴處分確定，
    有不起訴處分書在卷足憑。又被告於警訊時明確供稱：「海洛英毒品我均將該毒
    品摻在香菸內吸食」、「安非他命我係把安非他命放於玻璃球內然後用火在玻璃
    下燒產生氣體再經由吸食器過濾吸食」等語（見九十年一月九日警訊筆錄）。且
    被告於九十年五月二十一日所採集之尿液及九十年一月六日扣案之玻璃吸食器，
    均未呈嗎啡陽性反應。足見被告並非一起燃燒施用毒品海洛因與安非他命，所辯
    不足採信。又其於五年內再犯毒品危害防制條例第十條之罪，經裁定送觀察勒戒
    ，認有繼續施用毒品傾向，有本院八十九年度毒聲字第二二三五、八一八號裁定
    附卷可參。被告罪證明確，應予依法論科。
二、核被告所為，係犯毒品危害防制條例第十條第一、二項之罪。被告持有毒品之低
    度行為應為施用之高度行為所吸收，不另論擬。又其多次施用第一、二級毒品之
    行為各時間密接、犯罪構成要件相同，顯係基於概括犯意為之，均應依連續犯規
    定論處，並加重其刑。又被告所犯上開二罪，罪名互異，應予分論併罰。爰審酌
    被告之品行、生活狀況、智識程度、犯罪之動機、手段及犯罪後之態度等一切情
    狀，各量處如主文所示之刑，並定其應執行之刑。扣案之安非他命二包（驗餘淨
    重六．一一三、０．四七克）、海洛因一包（純質淨重０．七八克）、玻璃吸食
    器（殘留安非他命結晶，與吸食器無法剝離）一個，均應依法宣告沒收銷燬之。
據上論斷，應依刑事訴訟法第二百九十九條第一項前段，毒品危害防制條例第十條第
一、二項、第十八條第一項前段，刑法第十一條、第五十六條、第五十一條第五款，
判決如主文。
本案經檢察官陳文哲到庭執行職務。
中      華      民      國      九十      年      十二    月    十九    日
                                臺灣士林地方法院刑事第二庭
                                    法  官  楊  智  勝
右正本證明與原本無異。
如不服本判決應於送達後十日內向本院提出上訴狀。
                                    書記官  曾  韻  蒔
中      華      民      國      九十      年      十二    月   二十一   日
附錄本案論罪科刑法條全文
毒品危害防制條例第十條第一項、第二項
  施用第一級毒品者，處六月以上五年以下有期徒刑。
  施用第二級毒品者，處三年以下有期徒刑。
毒品危害防制條例第十八條第一項前段
  查獲之毒品及專供製造或施用毒品之器具，不問屬於犯人與否，均沒收銷燬之。但
  合於醫藥或研究之用者，得不予銷燬。


司法院資訊處製作；財團法人民間司法改革基金會備份。
